臺灣屏東地方法院刑事判決　　　　　　　　　　　　　九十三年度訴字第六十七號
　　公　訴　人　臺灣屏東地方法院檢察署檢察官
　　被　　　告　辰○○
　　被　　　告　戊○○
　　共　　　同
　　選任辯護人　邱芬凌律師
右列被告等因偽造有價證券等案件，經檢察官提起公訴（九十二年度調偵字第四一號
、九十二年度偵緝字第二一五號），本院判決如左：
    主  文
辰○○、戊○○共同連續意圖供行使之用而偽造有價證券，各處有期徒刑參年陸月，
如附表三所示之偽造本票共肆佰捌拾肆張及偽造之「丙○○」、「丁○○」、「江惠
泙」、「卯○○」及「己○○」印章共伍枚均沒收。
    事  實
一、辰○○與戊○○（又名李招美）為夫妻關係，二人基於意圖為自己不法所有及意
    圖供行使之用而偽造有價證券之概括犯意聯絡，於民國（下同）八十四年三月十
    五日共同召集如附表一所示友人參加互助會，約定每會新臺幣（下同）一萬元，
    每月十五日開標，每四個月加會一次，由辰○○出名擔任會首，且在會員名單上
    虛列「丙○○」（附表一編號四，三會份）、「丁○○」（附表一編號二十九，
    二會份）、「江惠泙」（附表一編號三十，三會份）、「卯○○」（附表一編號
    三十一，二會份）、「己○○」（附表一編號三十二，二會份）等五名人頭會員
    ，以備來日冒名標會，總計連同會首共計五十六會份（扣除人頭會員會份，實際
    上僅有四十四會份），致使巳○○、壬○○、子○○、辛○○等人陷於錯誤而加
    入互助會，並交付首會會款（即會頭錢），合計詐得四十三萬元（即扣除人頭會
    員及會首本身之會份再乘以一會之會錢）。前開互助會每次開標地點均在辰○○
    夫婦位於屏東縣屏東市○○路二十六號住所，採內標制，即得標死會會員每月仍
    繳交一萬元固定金額會款，未得標之活會會員則按月繳交以一萬元扣除得標利息
    後之金額。欲標會者須以標單填寫姓名及金額後投標，得標人並應簽發本票予其
    他活會會員以供擔保。辰○○夫婦起會後即依計劃，分別或一起主持開標，利用
    大多數會員未前來投標及彼此不甚熟悉之機會，於附表二所示日期，在上開地點
    ，連續十二次，冒用前開虛列人頭會員名義偽造標單參與投標，得標後，再於不
    詳時間，在屏東縣屏東市市區內某不詳店名之刻印店，利用不知情之不詳成年刻
    印者，偽造上開「丙○○」等人頭會員之印章共五枚，復於如附表三所示時間、
    地點，連續偽造發票人、票號、發票日及票面金額如同附表三所示內容之本票共
    四百八十四張，並蓋用前述印章及偽造發票人署名在本票上後，由戊○○夫妻持
    向庚○○、丑○○、寅○○、巳○○等活會會員行使，並佯稱該會係由該些人得
    標，致該等會員陷於錯誤，如數交付當月活會會款予戊○○等人。辰○○夫婦以
    此手法連續詐財多次前後共計最少詐得約三百零九萬七千六百元（因各會員對各
    次標息均不知悉，辰○○供稱標息三千至三千六百元不等，以最有利辰○○、戊○○之方式即每次標息三千六百元計算所詐得之活會會款）。嗣於八十五年六月
    十五日，辰○○夫婦明知虛列人頭已使用詐標殆盡，無意繼續履行互助會契約，
    惟因感詐得金錢不足，竟又承前詐欺取財之概括犯意，向不知情之不詳會員借名
    標會得標後，隱瞞該會即將中止之計劃，向陷於錯誤之活會會員詐得約二十三萬
    六千八百元之會款（附表二編號十九參照）。辰○○夫婦得手後隨即離開屏東避
    居台北，互助會因而宣告倒會，活會會員庚○○、丑○○、寅○○等人得知倒會
    情事後，追查參加互助會人員時，始知受騙。辰○○夫婦自首會起至倒會止，連
    同首揭詐得之會頭款、冒名得標所得會款及尾會款，共計詐得約三百七十六萬四
    千四百元。
二、案經庚○○、丑○○、寅○○等訴由臺灣屏東地方法院檢察署檢察官偵查起訴。
    理  由
一、訊據被告辰○○對右開事實坦承不諱，惟否認被告戊○○知情；訊據被告戊○○
    固對其曾代夫（即被告辰○○）向互助會會員收取會錢，並交付死會會員簽發之
    本票予活會會員等情供認無訛，惟否認與其夫共犯偽造標單、本票及詐欺取財犯
    行，辯稱：伊知道其夫辰○○有向人招會，但不了解標會的事，全部的事都是由
    辰○○負責。伊只是偶爾幫其夫拿本票給會員或向會員收會錢而已云云。經查：
    (一)前揭事實除據被告辰○○自白外，並據告訴人庚○○、丑○○、寅○○等於偵
      查及本院審理程序中指訴歷歷（八十六年偵字第一五○號卷第三、四頁；九十
      二年調偵字第四一號卷第十四頁；本院卷第九十一至九十四頁）。證人即會員
      巳○○亦就「我只有參加這一會，是戊○○邀我的，因我與她是（一貫道）道
      親，但我被倒會。是戊○○向我收取（會款），也是她給我票的。．．我跟了
      二會，被倒了二十多萬元」等情（九十二年調偵字第四十一號卷第十九、二十
      頁）；證人即會員乙○○（會單上誤載為「余素卿」）就本案互助會會錢係由
      被告戊○○收取一節（本院卷第一○六頁）；證人即會員寅○○之妻癸○○就
      本案互助會係由被告戊○○召集，且由戊○○交付會單，伊曾投標四、五次，
      每次均為被告戊○○開標等情（本院卷第九十八頁至第一○一頁）；證人即會
      員壬○○（會單上誤載為「洪樹傳」）、乙○○就本案互助會係由被告夫婦二
      人一同召集等情（本院卷第一一二頁），在偵查或本院審理程序中結證屬實，
      復有互助會會單影本一張、如附表三所示之偽造本票影本一百二十張、被告辰
      ○○本人簽發之本票影本十張（九十二年偵緝字第二一五號卷第四十、四十一
      及四十三頁背面）及被告戊○○本人以別名「李招美」簽發之本票影本十張（
      九十二年偵緝字第二一五號卷第四十頁背面至四十三頁背面）在卷供憑。
    (二)被告辰○○雖否認被告戊○○知情，被告戊○○亦辯稱其與被告辰○○就上揭
      犯行並無犯意聯絡及行為分擔。然互助會會單上虛列之人頭會員「丙○○」乃
      被告戊○○之姐、「丁○○」為被告戊○○之妹、「江惠泙」（乃甲○○之誤
      ）為被告戊○○之外甥女（丙○○之女）、「卯○○」為被告辰○○之妹，「
      己○○」為被告戊○○之弟，均與被告二人有親屬關係等情，已據被告辰○○
      、戊○○供認明確（本院卷第四十五、四十六頁）。且上開人員之身分及彼等
      均未參與本件互助會等情，復經證人江丙○○、丁○○、甲○○、卯○○等於
      本院審理中供證屬實（本院卷第一一四至一二五頁）。被告戊○○於本院審理
      中亦坦認其曾於收取會錢時看過會單，並發現上揭親屬列名其間（本院卷第一
      二八頁）。因此，被告戊○○於召集互助會及向會員收取會款時，即應對其親
      屬會員從未出面及繳交會款一情了然於胸。雖然上開親屬分別散居屏東、雲林
      及台北各地，然以現今電信設施普遍及交通發達之程度而論，被告林招治實可
      輕易向上揭親屬查詢入會、繳交會款及得標情況，並進而發覺虛列人頭情節，
      豈有目睹親屬多人列名互助會，既未出面標會，亦從未繳納會款，卻絲毫不覺
      有異，亦不加過問之理？況互助會自起會至倒會，歷時一年有餘，開標十九次
      ，其中多達十二次冒用人頭之名標會得標（如附表二編號三至六、編號九至十
      四、編號十七、十八）。因互助會會首常須四處奔走向會員收取會款、交付合
      會金或本票，則被告戊○○代夫持本票向活會會員收取會款時，亦不難發現其
      親屬曾經得標或列名為本票發票人，並進而查詢得知其親屬乃人頭會員。如謂
      其向來僅與無親屬關係之會員接洽，卻獨漏其親屬，洵與常理有違。被告戊○○雖又辯稱：伊甚少與上開親屬往來云云。然該等親屬平日既與被告戊○○少
      有往來，自不可能忽而加入被告二人召集之互助會，被告戊○○自稱對此未覺
      異常並加以詢問，更令人匪夷所思。是被告戊○○辯稱不知被告辰○○冒名標
      會、偽造本票並向活會會員詐騙會款云云，應為事後卸責之詞，難予採信。被
      告辰○○、戊○○均應知曉上揭親屬為供冒名標會之人頭會員無疑。
    (三)被告辰○○、戊○○二人為夫妻關係，既共同召集互助會，又分工開標、收取
      會款及交付本票，並均知曉得標之「丙○○」、「丁○○」、「江惠泙」、「
      卯○○」、「己○○」為人頭會員。且起會後開標十九次，其中多達十二次係
      冒用人頭之名標會得標。又於得標後，連續以虛列之會員名義偽造本票，復於
      人頭會員之會份用罄後，立即宣告倒會，相偕逃匿，顯係自始以召集互助會為
      餌，誘騙不知情之會員加入，並由不知情之會員依據參加互助會之規則交付會
      頭款，且連續冒標、騙取會款。足認被告辰○○、戊○○對於本件犯罪均有犯
      意聯絡及行為分擔，事證明確，被告二人犯行均堪認定。
二、按民間互助會之標單，通常僅填寫一定之金額及姓名，如單從該記載內容之形式
    觀之，殊無法瞭解其為何種用意之證明，而必須依據習慣或特約，始足以表示該
    一定之金額即為標取會款之利息，該姓名即為標取會款之會員，故偽造該標單應
    認為偽造同法第二百二十條以文書論之私文書（最高法院七十四年台上字第五六
    一二號判決參照）。因此本件被告虛列人頭會員，並冒用人頭會員名義偽造載有
    會員名字及競標利息之標單，而行使得標，足以生損害於冒標時仍為活會之會員
    ，進而詐取他人財物。且彼等為掩飾冒標犯行，再偽造他人印章、蓋用產生印文
    及偽造署押，簽發本票。核被告二人所為均係犯刑法第二百零一條第一項之偽造
    有價證券罪，同法第二百十六條、第二百二十條第一項、第二百十條之行使偽造
    準私文書罪及同法第三百三十九條第一項之詐欺取財罪。又該二人並無召集及進
    行互助會之真意，竟由被告辰○○出面詐得會頭款及由戊○○於八十五年六月間
    標取會款後隨即逃逸，此部分亦係犯刑法第三百三十九條第一項之詐欺取財罪。
    彼等在本票上偽造印文、署名之行為為偽造有價證券之一部，應為偽造有價證券
    之行為所吸收，而行使偽造有價證券之輕度行為又為偽造有價證券之重度行為所
    吸收，均不另論罪。被告辰○○在冒用「丁○○」、「卯○○」、「江惠泙」、
    「己○○」、「丙○○」之名義得標時，即有偽造與得標時活會會員人數相當之
    本票之計劃，故雖偽造多張「丁○○」、「卯○○」、「江惠泙」、「己○○」
    及「丙○○」之本票，仍應分別論以接續犯。又被告辰○○於標單中偽造丁○○
    、卯○○、江惠泙、己○○、丙○○等人署名之行為，為偽造標單之階段行為，
    偽造標單之低度行為又為行使之高度行為所吸收，均不另論罪。被告以虛列人頭
    會員方式詐取入會會員之會頭錢；被告戊○○詐標第十九會會款之行為及被告以
    人頭會員標會之方式詐取活會會員金錢之行為，均侵害多數人法益，係一行為觸
    犯數相同罪名，均應論以想像競合犯，應依刑法第五十五條之規定，從一重處斷
    。其等先後多次行使偽造準私文書、偽造有價證券及詐欺取財犯行，時間緊接，
    所犯罪名相同，顯均係基於概括犯意反覆為之，應各依刑法第五十六條之規定，
    認係連續犯，以一罪論。被告所犯上揭連續行使偽造準私文書罪、連續偽造有價
    證券罪及連續詐欺取財罪間，有方法結果之牽連關係，依刑法第五十五條規定，
    應從較重之連續偽造有價證券罪處斷。被告辰○○、戊○○利用不知情之不詳姓
    名成年人偽刻印章，為間接正犯。被告辰○○、戊○○二人就上開犯行有犯意聯
    絡及行為分擔，均為共同正犯。公訴人雖僅就被告二人冒名標會詐財及偽造有價
    證券之犯行提起公訴，然檢察官就犯罪事實一部起訴者，其效力及於全部，本案
    被告辰○○於八十四年三月五日詐騙會頭款及被告李招美於八十五年六月十五日
    向活會會員詐騙第十九會會款之事實，雖未經起訴，然與前揭起訴部分，有連續
    犯或牽連犯之關係，已如前述，本院自應就屬於裁判上一罪之該部犯罪事實一併
    加以裁判。茲審酌被告二人無不良素行、智識程度、本件犯罪之動機為詐財、以
    虛列人頭及冒標之手段侵害他人財產權、與被害人之關係為道親朋友、犯罪所得
    利益不菲、被害人所受損害甚鉅，被告戊○○於偵、審中均飾詞置辯，被告辰○○雖坦承犯行，然亦掩護被告戊○○，二人至今均未賠償被害人之損失，顯無真
    誠悔意等一切情狀，爰量處如主文所示之刑，以資懲儆。附表三所示本票影本四
    百八十四張及偽造「丁○○」、「卯○○」、「江蕙萍」、「己○○」、「丙○○」印章共五枚均不能證明已滅失，應分別依刑法第二百零五條及第二百十九條
    規定宣告沒收。因本票既已沒收，其上偽造之印文、署押即不再另行宣告沒收。
    至偽造之標單已由被告辰○○於得標後丟棄（被告辰○○供詞參照，本院卷第一
    二六頁），並未扣案，雖標單為被告所有供本件犯罪所用，然依民間互助會慣例
    ，會首於開標後均將標單丟棄，衡情應已滅失，爰不就標單為沒收之諭知。
據上論斷，應依刑事訴訟法第二百九十九條第一項前段，刑法第二十八條、第五十六
條、第二百零一條第一項、第二百十六條、第二百二十條、第二百十條、第三百三十
九條第一項、第五十五條、第二百零五條、第二百十九條，罰金罰鍰提高標準條例第
一條前段，判決如主文。
中      華      民      國      九十三      年    八    月    二十三    日
                                      臺灣屏東地方法院刑事第四庭
                                          審判長  法  官  簡志瑩
                                                  法  官  陳姵君
                                                  法  官  王以齊
右正本證明與原本無異。
如不服本判決應於收受本判決送達後十日內向本院提出上訴書狀，其未敘述上訴理由
者，並得於提起上訴後十日內向本院補提理由書狀（均須按他造當事人之人數附繕本
 ）「切勿逕送上級法院」
                                                 書記官   盧姝伶
中    華    民    國     九十三      年      八      月        二十三  日
附錄本判決論罪科刑法條：
刑法第二百零一條第一項
意圖供行使之用，而偽造、變造公債票、公司股票或其他有價證券者，處三年以上十
年以下有期徒刑，得併科三千元以下罰金。
刑法第二百十六條
行使第二百十條至第二百十五條之文書者，依偽造、變造文書或登載不實事項或使登
載不實事項之規定處斷。
刑法第二百二十條第一項
在紙上或物品上之文字、符號、圖畫、照像，依習慣或特約，足以為表示其用意之證
明者，關於本章及本章以外各罪，以文書論。
刑法第二百一十條
偽造、變造私文書，足以生損害於公眾或他人者，處五年以下有期徒刑。
刑法第三百三十九條第一項
意圖為自己或第三人不法之所有，以詐術使人將本人或第三人之物交付者，處五年以
下有期徒刑、拘役或科或併科一千元以下罰金。
附表一：
  ┌─┬──────┬──┬─┬─────┬──┬─┬─────┬──┐
  │編│  姓  名    │會份│編│  姓  名  │會份│編│  姓  名  │會份│
  │號│            │    │號│          │    │號│          │    │
  ├─┼──────┼──┼─┼─────┼──┼─┼─────┼──┤
  │１│  辰○○    │一  ││  黃建福  │二  ││  李幸芬  │二  │
  ├─┼──────┼──┼─┼─────┼──┼─┼─────┼──┤
  │２│  黃文達    │二  ││  子○○  │二  ││  林春藍  │一  │
  ├─┼──────┼──┼─┼─────┼──┼─┼─────┼──┤
  │３│  林榮泉    │一  ││  洪樹傳  │二  ││  羅銀香  │二  │
  ├─┼──────┼──┼─┼─────┼──┼─┼─────┼──┤
  │４│  丙○○    │三  ││  王本源  │一  ││  巳○○  │二  │
  ├─┼──────┼──┼─┼─────┼──┼─┼─────┼──┤
  │５│  戴素卿    │三  ││  劉慶龍  │一  ││  劉靜枝  │一  │
  ├─┼──────┼──┼─┼─────┼──┼─┼─────┼──┤
  │６│  丑○○    │二  ││  寅○○  │三  ││  許福榮  │二  │
  ├─┼──────┼──┼─┼─────┼──┼─┼─────┼──┤
  │７│  黃厚銘    │一  ││  蕭明松  │二  ││  丁○○  │二  │
  ├─┼──────┼──┼─┼─────┼──┼─┼─────┼──┤
  │８│  詹春葉    │一  ││  洪寶桂  │一  ││  江惠泙  │三  │
  ├─┼──────┼──┼─┼─────┼──┼─┼─────┼──┤
  │９│  李金燕    │一  ││  庚○○  │二  ││  卯○○  │二  │
  ├─┼──────┼──┼─┼─────┼──┼─┼─────┼──┤
  │１０│  陳  秀    │一  ││  施玉惠  │二  ││  己○○  │三  │
  ├─┼──────┼──┼─┼─────┼──┼─┴─────┴──┤
  ││  余素卿    │一  ││  許進順  │二  │                    │
  └─┴──────┴──┴─┴─────┴──┴──────────┘
附表二：
┌─┬────────┬───────┬─────────────────┐
│編│  開  標  日    │得標人姓名    │  被告可能獲得之合會金金額        │
│號│                │              │（剩餘活會人數 ×﹝會款－利息﹞） │
├─┼────────┼───────┼─────────────────┤
│１│八四年三月十五日│辰○○（首會）│四十三萬元（43 ×10000）          │
├─┼────────┼───────┼─────────────────┤
│２│八四年四月十五日│某會員        │此會非被告所詐得                  │
├─┼────────┼───────┼─────────────────┤
│３│八四年五月十五日│卯○○（人頭）│二十六萬八千八百元      │
│  │                │              │（42 ×﹝00000－0000﹞）          │
├─┼────────┼───────┼─────────────────┤
│４│八四年六月十五日│甲○○（人頭）│同右                              │
├─┼────────┼───────┼─────────────────┤
│５│八四年六月三十日│丁○○（人頭）│同右                              │
│  │（加會）        │              │                                  │
├─┼────────┼───────┼─────────────────┤
│６│八四年七月十五日│卯○○（人頭）│同右                              │
├─┼────────┼───────┼─────────────────┤
│７│八四年八月十五日│某會員        │此會非被告所詐得                  │
├─┼────────┼───────┼─────────────────┤
│８│八四年九月十五日│某會員        │此會非被告所詐得                  │
├─┼────────┼───────┼─────────────────┤
│９│八四年十月十五日│己○○（人頭）│二十五萬六千元                    │
│  │                │              │（40 ×﹝00000－0000﹞）          │
├─┼────────┼───────┼─────────────────┤
│１０│八四年十一月一日│甲○○（人頭）│同右                              │
│  │（加會）        │              │                                  │
├─┼────────┼───────┼─────────────────┤
││八四年十一月十五│丙○○（人頭）│同右                              │
│  │日              │              │                                  │
├─┼────────┼───────┼─────────────────┤
││八四年十二月十五│己○○（人頭）│同右                              │
│  │日              │              │                                  │
├─┼────────┼───────┼─────────────────┤
││八五年一月十五日│甲○○（人頭）│同右                              │
├─┼────────┼───────┼─────────────────┤
││八五年二月十五日│丙○○（人頭）│同右                              │
├─┼────────┼───────┼─────────────────┤
││八五年三月一日  │某會員        │此會非被告所詐得                  │
├─┼────────┼───────┼─────────────────┤
││八五年三月十五日│某會員        │此會非被告所詐得                  │
├─┼────────┼───────┼─────────────────┤
││八五年四月十五日│丙○○（人頭）│二十四萬三千二百元                │
│  │                │              │（38 ×﹝00000－0000﹞）          │
├─┼────────┼───────┼─────────────────┤
││八五年五月十五日│丁○○（人頭）│同右                              │
├─┼────────┼───────┼─────────────────┤
││八五年六月十五日│戊○○（其向不│二十三萬六千八百元                │
│  │  │詳姓名會員借名│（37 ×﹝00000－0000﹞）          │
│  │                │標會）        │                                  │
├─┴────────┼───────┴─────────────────┤
│  備      註        │被告二人以人頭會員向活會會員詐得之會頭款及會款金額│
│                    │共計約三百七十六萬四千四百元。                    │
└──────────┴─────────────────────────┘
附表三：
┌───┬────────────┬────────┬───┬──────┐
│發票人│   票  號               │  發  票  日    │金  額│發票地      │
├───┼────────────┼────────┼───┼──────┤
│      │048639、134099、071525、│                │      │屏東市○○路│
│      │048638、048650、134312、│                │      │九五四巷三四│
│      │048635、134313、048634、│八四年六月三十日│一萬元│號或屏東市廣│
│      │048637共十張，其餘票號不│（第五會）      │      │東路九五四巷│
│      │詳之本票三十二張，合計四│                │      │三四號      │
│      │十二張（因不須開票給人頭│                │      │            │
│      │會員及已得標之死會會員）│                │      │            │
│丁○○├────────────┼────────┼───┼──────┤
│      │193698、193677、193683、│                │      │            │
│      │010534、193676、193693、│                │      │屏東市○○路│
│      │010535、193684、193697、│八五年五月十五日│同右  │九五四巷三四│
│      │193696共十張，其餘票號不│（第十八會）    │      │號          │
│      │詳本票二十八張，合計三十│                │      │            │
│      │八張（計算張數理由同前）│                │      │            │
├───┼────────────┼────────┼───┼──────┤
│      │373685、134426、134447、│                │      │            │
│      │373700、134430、134432、│                │      │屏東市正氣巷│
│      │134442、134431、134446、│八四年五月十五日│同右  │五號        │
│      │134449共十張，其餘票號不│（第三會）      │      │            │
│      │詳本票三十二張，合計四十│                │      │            │
│      │二張。                  │                │      │            │
│卯○○├────────────┼────────┼───┼──────┤
│      │134156、134158、134157、│                │      │            │
│      │134121、134116、134118、│                │同右  │同右        │
│      │134123、134117、134119、│八四年七月十五日│      │            │
│      │134122共十張，其餘票號不│（第六會）      │      │            │
│      │詳本票三十二張，合計四十│                │      │            │
│      │二張。                  │                │      │            │
├───┼────────────┼────────┼───┼──────┤
│      │134302、134303、134263、│                │      │            │
│      │134094、134266、134262、│                │      │屏東縣海平興│
│      │134265、134301、134308、│八四年六月十五日│同右  │農里三號    │
│      │134307共十張，其餘票號不│（第四會）      │      │            │
│      │詳本票三十二張，合計四十│                │      │            │
│      │二張。                  │                │      │            │
│      ├────────────┼────────┼───┼──────┤
│      │387817、420480、420472、│                │      │            │
│      │387801、422563、387808、│                │      │            │
│江蕙萍│420481、387810、387811、│八四年十一月一日│同右  │同右        │
│      │420488共十張，其餘票號不│（第十會）      │      │            │
│      │詳本票三十張，合計四十張│                │      │            │
│      ├────────────┼────────┼───┼──────┤
│      │437070、437074、436904、│                │      │            │
│      │437072、437063、437061、│      │      │            │
│      │436916、436905、437069、│八五年一月十五日│同右  │同右        │
│      │437071共十張，其餘票號不│（第十三會）    │      │            │
│      │詳本票三十張，合計四十張│                │      │            │
├───┼────────────┼────────┼───┼──────┤
│      │420515、367123、367138、│                │      │            │
│      │422546、420516、420501、│                │      │屏東市○○路│
│      │367130、367140、420504、│八四年十月十五日│同右  │二六號      │
│      │367127共十張，其餘票號不│（第九會）      │      │            │
│      │詳本票三十張，合計四十張│                │      │            │
│      ├────────────┼────────┼───┼──────┤
│己○○│436979、446757、436981、│八四年十二月十五│      │            │
│      │436980、329145、446756、│日（第十二會），│      │            │
│      │446751、329146、436978、│但446755號本票為│同右  │同右        │
│      │446755共十張，其餘票號不│八四年十二月十日│      │            │
│      │詳本票三十張，合計四十張│。              │      │            │
├───┼────────────┼────────┼───┼──────┤
│      │387232、387233、387228、│                │      │            │
│      │437025、387250、387248、│                │      │            │
│      │387231、387249、387247、│八四年十一月十五│同右  │同右        │
│      │387239共十張，其餘票號不│日（第十一會）  │      │            │
│      │詳本票三十張，合計四十張│                │      │            │
│      ├────────────┼────────┼───┼──────┤
│      │467124、467116、467085、│                │      │            │
│丙○○│467120、467122、467123、│                │      │            │
│      │467084、467115、467086、│八五年二月十五日│同右  │同右        │
│      │467098共十張，其餘票號不│（第十四會）    │      │        │
│      │詳本票三十張，合計四十張│                │      │            │
│      ├────────────┼────────┼───┼──────┤
│      │010479、295767、295763、│                │      │            │
│      │295765、295762、010478、│                │      │            │
│      │010481、295766、295761、│八五年四月十五日│同右  │同右        │
│      │295760共十張，其餘票號不│（第十七會）    │      │            │
│      │詳本票二十八張，合計三十│                │      │            │
│      │八張。                  │                │      │            │
└───┴────────────┴────────┴───┴──────┘
